【裁判字號】    97,訴,472
【裁判日期】    970414
【裁判案由】    毒品危害防制條例
【裁判全文】
臺灣板橋地方法院刑事判決               97年度訴字第472號
公  訴  人  臺灣板橋地方法院檢察署檢察官
被      告  甲○○
                    另案於臺灣臺北看守所羈押中
上列被告因違反毒品危害防制條例案件，經檢察官提起公訴（96
年度毒偵字第9688號），本院依簡式審判程序，判決如下：
    主  文
甲○○施用第一級毒品，處有期徒刑壹年，扣案之摻有第一級毒
品海洛因香煙壹支沒收銷燬；又施用第二級毒品，處有期徒刑肆
月；應執行有期徒刑壹年貳月，扣案之摻有第一級毒品海洛因香
煙壹支沒收銷燬。
    事  實
一、甲○○前於民國九十五年間因施用第二級毒品案件，經本院
    以九十五年度毒聲字第一三一七號裁定送觀察、勒戒後，認
    無繼續施用毒品之傾向於九十五年八月十八日釋放，於同年
    九月三日執行完畢。詎仍不知悔改，明知海洛因、甲基安非
    他命分別係毒品危害防制條例所列之第一級、第二級毒品，
    不得非法持有、施用，仍基於施用海洛因及甲基安非他命之
    犯意，先後於九十六年十一月二十一日晚間七時許，在臺北
    縣三重市某公園內，施用第一級毒品海洛因與第二級毒品甲
    基安非他命各一次，嗣於同年月二十二日晚間六時五十分五
    十分許，在臺北縣新莊市○○路與公園路口經警查獲，並當
    場扣得其所有供其施用之摻有第一級毒品海洛因香煙一支，
    經採集其尿液送驗後發現呈安非他命類、鴉片類陽性反應，
    始知上情。
二、案經臺北縣政府警察局新莊分局報告臺灣板橋地方法院檢察
    署檢察官偵查起訴。本院於準備程序進行中，甲○○就被訴
    事實為有罪之陳述，經告知簡式審判程序之旨，並聽取各當
    事人之意見後，本院合議庭裁定由受命法官獨任進行簡式審
    判程序。
    理  由
一、訊據被告甲○○就上揭犯罪事實於本院審理時自白不諱，其
    於九十六年十一月二十二日經警查獲後採集尿液鑑驗結果，
    確呈安非他命類及鴉片類陽性反應，有臺灣檢驗科技股份有
    限公司濫用藥物尿液檢驗報告一紙在卷足證，足認被告前揭
    自白與事實相符，堪予採信。扣案之香煙一支，被告自承係
    自己將第一級毒品海洛因摻入，準備供自己施用之物，經警
    以測試包測試確呈嗎啡海洛因反應，業據其供稱在卷（九十
    七年三月三十一日簡式審判筆錄），是上開香煙確係第一級
    毒品海洛因無誤。被告前於九十五年間因施用第二級毒品案
    件，經本院以九十五年度毒聲字第一三一七號裁定送觀察、
    勒戒後，認無繼續施用毒品之傾向於九十五年八月十八日釋
    放，於同年九月三日執行完畢，有臺灣高等法院被告前案前
    科紀錄表一份附件可查，從而被告於前次觀察、勒戒執行完
    畢釋放後，五年內再犯毒品危害防制條例第十條之罪，與毒
    品危害防制條例第二十三條第二項之起訴條件符合，被告犯
    行洵堪認定，自應依法論科。
二、核被告所為，係犯毒品危害防制條例第十條第一項、第二項
    之施用第一級毒品罪及第二級毒品罪。其於施用前後持有第
    一級毒品海洛因及持有第二級毒品安非他命之低度行為，應
    分別為施用之高度行為所吸收，均不另論罪。被告所犯前開
    二罪間，犯意各別，行為互殊，應分論併罰。至被告辯稱其
    應構成自首乙節，然查，被告於經警盤查時，供稱施用海洛
    因、安非他命時間係在九十六年十一月十五日，是其主張自
    首之事實與本案經起訴之犯罪事實為不同犯行，無從認係就
    本案犯行業經自首，附此指明。爰審酌被告有多次施用毒品
    前科，素行不佳，有臺灣高等法院被告前案紀錄表可參，明
    知毒品危害之烈，竟於觀察、勒戒執行完畢未久復再施用，
    屢經查獲仍未悔改，顯示自行戒除毒品之意志薄弱，應予非
    難，兼衡其經查獲後於偵查中自知事證明確而坦承犯行，且
    其施用毒品犯行所生危害，主要以自戕身心健康為主，對於
    他人生命、身體、財產等法益，尚未查得重大直接危害等一
    切情狀，分別量處如主文所示之刑，並定其應執行刑，以示
    懲儆。
三、扣案之摻有第一級毒品海洛因香煙一支，為本案查獲之毒品
    ，被告自承上開毒品為其所有供己施用之物，應依毒品危害
    防制條例第十八條第一項規定諭知沒收銷燬。
據上論斷，應依刑事訴訟法第273 條之1 第1 項、第299 條第1
項前段，毒品危害防制條例第10條第1項、第2項、第18條第1項
、第23條第2項，刑法第11條前段、第51條第5款，判決如主文。
本案經檢察官靳開聖到庭執行職務。
中    華    民    國    97    年    4     月    14    日
                  刑事第三庭  法  官  王偉光
以上正本證明與原本無異
如不服本判決應於送達後十日內檢附理由向本院提出上訴狀
                              書記官  陳宥伶
中    華    民    國    97    年    4     月    15    日
附錄本案論罪科刑法條全文：
毒品危害防制條例第十條：
施用第一級毒品者，處六月以上五年以下有期徒刑。
施用第二級毒品者，處三年以下有期徒刑。


司法院資訊處製作；財團法人民間司法改革基金會備份。
